# 与资产相关的政府补助的处理

提问人：zjcxxqh 时间：2019-11-26 06:30:27
陈版，与资产相关的政府补助，假设补助与日常经营活动相关，当资产提前转让时，尚未分摊的递延收益余额转入当期损益，是转入其他收益，还是资产处置收益中？

回答人：chenyiwei
这个问题只有在采用总额法对与资产相关的政府补助进行会计处理时才存在，净额法下是不存在的。
根据准则应用指南，在总额法下，对应的资产被提前处置时，应首先将该项递延收益也一并转入固定资产清理，在转让完成后，将固定资产清理转入处置损益，相当于这部分未摊销完的递延收益最终是转入了资产处置损益。